臺灣宜蘭地方法院民事判決
111年度婚字第14號
原      告  甲○○
被      告  乙○○
                    居宜蘭縣○○鎮○○路000號（羅東鎮養                      護所)
特別代理人  丙○○
上列當事人間請求離婚事件，本院於中華民國111年4月20日言詞
辯論終結，判決如下：
    主    文
准原告與被告離婚。
訴訟費用由被告負擔。
    事實及理由
一、原告起訴主張：兩造於民國106年3月8日結婚，惟因被告先
    後於108年2月間罹患大腸癌、110年發生車禍導致腦出血，
    嗣後又跌倒，導致變成重病需要人照顧。茲因被告患有重大
    不治之惡疾，已難與原告共同維繫婚姻生活，無法達到夫妻
    生活圓滿之目的。爰依民法第1052條第1項第7款及第2項規
    定訴請離婚，並聲明：如主文所示。
二、被告之特別代理人甲○○到庭表示：對原告所述沒有意見。
　　被告目前在安養院，不能自行走動，不會表達，會講話，但
    一句話無法超過八個字，無法聽懂別人的意思，會答非所問
    ，目前持有殘障手冊。被告狀況不會好轉，大概就是維持現
    狀等語。
三、本院得心證之理由：　　
  ㈠原告主張：兩造於106年3月8日結婚，惟因被告先後於108年2
    月間罹患大腸癌、110年發生車禍導致腦出血，嗣後又跌倒
    ，導致變成重病需要人照顧，已患有重大不治之惡疾等情，
    業據其陳明綦詳，並提出戶籍謄本、醫療財團法人羅許基金
    會羅東博愛醫院（下稱博愛醫院）被告診斷證明書、天主教
    靈醫會羅東聖母醫院被告出院病歷摘要、欠款保證書、醫療
    費用收據、看護費用收據及發票為證，且為被告之特別代理
    人所不爭執，被告之特別代理人亦提出被告身心障礙證明為
    證，復有本院依職權函調之博愛醫院醫師說明表及命家事調
    查官調查後製作之調查報告在卷可考，足認原告前揭主張為
    真實。
  ㈡按夫妻之一方，有不治之惡疾者，他方得向法院請求離婚，
    為民法第1052條第1項第7款所明定。其立法旨趣在於夫妻共
    同生活若因身體或健康有障礙，不宜令其繼續共同生活時，
    許其請求離婚。茲查，依原告、被告之特別代理人及卷附資
    料所示，被告目前認知能力受損，有答非所問、不知所云、
    失智、坐輪椅、無法自行進食等情形，尚無回復健康之可能
    ，已持有重度身心障礙證明，顯然被告之病症對夫妻共同生
    活確已構成障礙，且無法治癒，自不宜令其繼續共同生活。
    從而，原告依上開規定請求離婚，為有理由，應予准許。
  ㈢又按離婚之訴為形成之訴，訴訟標的為離婚之形成權，即離
    婚事由之存否，故於同一當事人主張多項離婚原因時，法院
    認其中1項為有理由，對當事人之其他主張便無須審酌。秉
    此，原告雖另主張民法第1052條第2項之依據如前述，然本
    院既已依民法第1052條第1項第7款規定准予兩造離婚，自無
    再加審究原告其他主張是否合於法定要件及有無理由之必要
    ，特此敘明。
四、裁判費用之負擔依據：家事事件法第51條、民事訴訟法第78
    條。
中　　華　　民　　國　　111 　年　　5 　　月　　4 　　日
                  家事法庭    法　官　陳映佐           
以上正本與原本無異。
如不服本判決，應於收受送達後20日之不變期間內，向本院提出
上訴狀（應附繕本）。
中　　華　　民　　國　　111 　年　　5 　　月　　4 　　日
                              書記官  李惠茹